臺灣臺北地方法院民事判決　　　　　　　96年度訴字第5579號
原　　　告　乙○○
訴訟代理人　沈宏裕律師
複代理人　　丙○○
被　　　告　甲○○
上列當事人間遷讓房屋事件，本院於 96 年 8 月29日言詞辯論
終結，判決如下：
    主  文
被告應將門牌號碼臺北縣新店市○○路一一七巷三弄七號四樓之
房屋返還予原告。
訴訟費用由被告負擔。
本判決於原告以新台幣壹佰玖拾伍萬元為被告供擔保後，得假執
行。但被告如以新台幣伍佰捌拾萬元為原告預供擔保，得免為假
執行。
    事實及理由
一、原告主張：原告於民國94年5月24日與訴外人李嘉麗簽訂不
    動產買賣契約書，購買訴外人坐落於台北縣新店市○○段66
    2地號土地（應有部分1/4），及其上1742建號即門牌號碼台
    北縣新店市○○路 117 巷 3 弄 7 號 4 樓房屋（下稱系爭
    房屋），並經李嘉麗辦理移轉登記予原告名下。是原告為系
    爭房地之所有權人，被告無正當權源強占系爭房屋至今，致
    原告無法完成點交系爭房地，被告屬無權占有，爰依民法第
    767 條規定請求被告返還。並聲明：(一)被告應將門牌號碼為
    「臺北縣新店市○○路 117 巷 3 弄 7 號 4 樓」之房屋返
    還予原告。(二)願供擔保請准宣告假執行。
二、被告則以：系爭房地為被告於88年5月向前手左崇仁購買，
    借名登記於前配偶（即李嘉麗）名下，李嘉麗與被告離婚訴
    訟繫屬中，未經被告同意，於 94 年 5 月 24 日將系爭房
    屋及其基地賣予原告並辦妥移轉登記。惟買賣雙方無支付價
    款，原告應僅為李嘉麗藉以脫產之人頭，而屬惡意等語置辯
    。並聲明：(一)駁回原告之訴及假執行之聲請。(二)如受不利判
    決，願供擔保請准宣告免為假執行。
三、原告主張原告現為系爭房地之所有權人，以及系爭房地現由
    被告現所占用之事實，業據原告所提出之台北縣新店市○○
    段1742建號及台北縣新店市○○段662地號之地籍及建物資
    料查詢為證，復為被告所不爭執，自堪信為真實。
四、按依土地法第 43 條之規定，依本法（即土地法）所為之登
    記，有絕對效力。其意即在保護信賴土地登記之善意第三人
    。又原告對於自己主張之事實已盡證明之責後，被告對其主
    張，如抗辯其不實並提出反對之主張者，則被告對其反對之
    主張，亦應負證明之責。（最高法院 18 年上字第 2855 號
    判例參照）查被告雖抗辯其與訴外人李嘉麗之間係屬借名契
    約之法律關係，且被告知情，並非善意云云，然而於原告否
    認該等事實後，被告就此並未舉證以實其說，其所為之前開
    抗辯即不足採。
五、按物之所有人對於無權占有或侵奪其所有物者，得請求返還
    之。民法第 767 條前段定有明文，本件原告為系爭房地之
    所有權人，而被告就系爭房地並無占有之正當權源，從而原
    告依據所有物返還請求權，請求被告返還系爭房屋即有理由
    ，應予准許。
六、本件之事實及法律關係已臻明確，兩造之其餘主張陳述及攻
    擊防禦方法，對判決之結果無影響，爰不一一加以論述，附
    此敘明。
七、兩造分別陳明願供擔保請准宣告假執行或免為假執行，經核
    均無不合，爰分別酌定相當之擔保金額予以准許之。
八、訴訟費用負擔之依據：民事訴訟法第78條。
中　　華　　民　　國　　96　　年　　9　　月　　12　　日
                  民事第一庭    法　官　朱漢寶
以上正本係照原本作成
如對本判決上訴，須於判決送達後20日內向本院提出上訴狀
中　　華　　民　　國　　96　　年　　9　　月　　12　　日
                    　　　　　　書記官　陳彥樺
